th: รายการสินค้าที่รวมอยู่ในชุดว่ายน้ำ: ผ้าคลุมศีรษะ; ฮิญาบ/หมวก; เลกกิ้ง/กางเกง; กระโปรงสวมทับ; เสื้อท่อนบน/เสื้อตัวยาว; อื่นๆ
sk-SK: Kusy súpravy plaviek v cene: Šatka; Hidžáb/čiapka; Legíny/nohavice; Krycia sukňa; Top/tunika; Iné
fi: Mukana tulevat uima-asustesetin osaset: Huivi; Hijab/lakki; Leggingsit/housut; Hamekerros; Yläosa/tunika; Muu
it: Pezzi del set di costumi da bagno inclusi: Foulard; Hijab/cuffia; Leggings/pantaloni; Sovrapposizione gonna; Top/tunica; Altro
bg-BG: Включени части в комплект бански: Забрадка; Хиджаб/шапка; Клин/панталон; Наслагване тип пола; Горнище/туника; Друго
pt-BR: Peças do conjunto de moda praia já incluídas: Lenço de cabeça; Hijab/Touca; Legging/Calça; Sobreposição de saia; Top/Túnica; Outro
nl: Inbegrepen onderdelen zwemkledingset: Hoofddoek; Hijab/badmuts; Legging/broek; Rok-overlay; Topje/tuniek; Overig
sv: Delar som ingår i baddräktset: Huvudduk; Hijab/badmössa; Leggings/byxor; Överkjol; Överdel/tunika; Annat
pl: Elementy dołączone do zestawu stroju kąpielowego: Chusta na głowę; Hidżab/czepek; Legginsy/spodnie; Narzutka w formie spódnicy; Góra/tunika; Inne
ko: 수영복 세트 구성품 포함: 헤드스카프; 히잡/캡; 레깅스/바지; 스커트 오버레이; 상의/튜닉; 기타
el: Περιλαμβάνονται σετ μαγιό: Μαντίλα; Χιτζάμπ/Σκουφάκι; Κολάν/Παντελόνι; Επικάλυψη φούστας; Τοπ/Τουνίκ; Άλλο
nb: Inkluderte deler i svømmesett: Hodeskjærf; Hijab/lue; Leggings/bukser; Skjørtoverlegg; Topp/tunika; Annet
de: Im Badebekleidungsset enthaltene Artikel: Kopftuch; Hijab/Kappe; Leggings/Hose; Rock-Überwurf; Oberteil/Tunika; Sonstige
ro-RO: Piese incluse în setul de costume de baie: Eșarfă pentru cap; Hijab/cască; Colanți/pantaloni; Fustă suprapusă; Top/tunică; Altele
vi: Các món đi kèm trong set đồ bơi: Khăn trùm đầu; Khăn hijab/mũ; Legging/quần; Chân váy trùm; Áo/áo tunic; Khác
sl-SI: Vključeni kosi v kompletu kopalk: Naglavna ruta; Hidžab/kapa; Pajkice/hlače; Vrhnje krilo; Zgornji del/tunika; Drugo
tr: Dahil olan mayo seti parçaları: Başörtüsü; Başörtüsü/bone; Tayt/pantolon; Etek üstü; Üst/tunik; Diğer
pt-PT: Peças do conjunto de roupa de banho incluídas: Lenço de cabeça; Hijab/touca; Leggings/calças; Sobreposição de saia; Top/túnica; Outro
zh-CN: 包括泳装套装单品: 头巾; 穆斯林头巾/帽子; 紧身裤/长裤; 罩裙; 上衣/束腰外衣; 其他
zh-TW: 包含泳裝套組件數: 頭巾; 頭巾/泳帽; 內搭褲/長褲; 外搭裙; 上衣/束腰外衣; 其他
hu: Úszószett részei a csomagban: Fejkendő; Hidzsáb / sapka; Leggings / nadrág; Szoknya; Felső / tunika; Egyéb
cs: Kusy obsažené v sadě plavek: Šátek na hlavu; Hidžáb/čepice; Legíny/kalhoty; Sukňový přehoz; Top/tunika; Jiné
ja: 水着セットピース付き: ヘッドスカーフ; ヒジャブ/キャップ; レギンス/パンツ; スカートオーバーレイ; トップ/チュニック; その他
hr-HR: Uključeni dijelovi seta kupaćeg kostima: Marama za glavu; Hidžab/kapa; Tajice/hlače; Prekrivna suknja; Gornji dio / tunika; Ostalo
ru: Состав набора купальника: Платок; Хиджаб/шапочка; Леггинсы/брюки; Накидка-юбка; Топ/туника; Другое
fr: Ensemble de maillots de bain inclus: Foulard; Hijab/bonnet; Leggings/pantalon; Superposition de jupe; Haut/tunique; Autre
lt-LT: Komplekte esančios maudymosi drabužių komplekto dalys: Skarelė; Hidžabas / kepuraitė; Tamprės / kelnės; Užmetamas sijonas; Viršutinė dalis / tunika; Kita
da: Medfølgende dele i badetøjssæt: Tørklæde; Hijab/badehætte; Leggings/bukser; Nederdelsoverlejring; Overdel/tunika; Andet
en: Swimwear set pieces included: Headscarf; Hijab/cap; Leggings/pants; Skirt overlay; Top/tunic; Other
es: Piezas incluidas en el conjunto de traje de baño: Pañuelo para la cabeza; Hijab/gorro; Leggings/pantalones; Sobrefalda; Top/túnica; Otro